Images du répertoire du notaire Pierre Baudouin pour l'étude XXXIII
Archives nationales de France
Images du répertoire du notaire Pierre Baudouin pour l'étude XXXIII
1er mars 1721 - 19 mars 1729
MC/RE/XXXIII/6
Etude XXXIII; Baudouin, Pierre
Un registre
Archives nationales de France
Minutes et répertoires: la loi 2008-696 du 15 juillet 2008 relative aux archives a fixé à 75 ans à compter de la date de l'acte, ou à 25 ans à compter de la date du décès de l'intéressé si ce délai est plus bref, le délai de communication des minutes et répertoires des notaires; ce délai est porté à 100 ans à compter de la date de l'acte si le document se rapporte à un mineur (code du Patrimoine, articles L213-2, 4e d et 5e).
Autres documents de l'étude (dossiers de clients, comptabilité...): s'agissant d'archives privées, ces documents sont communicables selon les modalités fixées par le déposant ou le donateur.
Certains documents ne sont pas accessibles sous leur forme originale en raison de leur mauvais état de conservation.
Registre entré aux Archives nationales en 1947.
Images des répertoires de l’étude XXXIII
Archives de l'étude XXXIII
répertoire d'officier public ministériel
- Répertoire chronologique pour la période du 1er mars 1721 au 19 mars 1729, 1er mars 1721 - 19 mars 1729; MC/RE/XXXIII/6; Le répertoire comporte 85 feuillets et fait partie d' un registre de 165 feuillets de papier manuscrits, hauteur 42,5 x largeur 28 cm. Le registre est en mauvais état. Il est dérelié.
  Le registre contient aussi les répertoires des notaires François Courtois pour la période du 3 août 1700 au 15 avril 1719, et Barthélémy Binois pour la période du 5 mai 1719 au 28 janvier 1721.
  Le répertoire contient les informations suivantes: 1. nature de l'acte; 2. noms et prénoms des parties; 3. la date du jour.
  répertoire
  - Liste chronologique des actes pour la période du 1er mars au 31 décembre 1721, 1er mars - 31 décembre 1721; 81 r°-93 r°
  - Liste chronologique des actes pour la période du 7 janvier au 31 décembre 1722, 7 janvier - 31 décembre 1722; 93 r°-99 v°
  - Liste chronologique des actes pour la période du 4 janvier au 31 décembre 1723, 4 janvier - 31 décembre 1723; 99 v°-105 v°
  - Liste chronologique des actes pour la période du 1er janvier au 30 décembre 1724, 1er janvier - 30 décembre 1724; 105 v°-116 v°
  - Liste chronologique des actes pour la période du 2 janvier au 30 décembre 1725, 2 janvier - 30 décembre 1725; 116 v°-126 v°
  - Liste chronologique des actes pour la période du 1er janvier au 31 décembre 1726, 1er janvier - 31 décembre 1726; 126 v°-137 v°
  - Liste chronologique des actes pour la période du 4 janvier au 31 décembre 1727, 4 janvier - 31 décembre 1727; 137 v°-147 r°
  - Liste chronologique des actes pour la période du 3 janvier au 31 décembre 1728, 3 janvier - 31 décembre 1728; 147 r°-163 r°
  - Liste chronologique des actes pour la période du 6 janvier au 19 mars 1729, 6 janvier - 19 mars 1729; 163 r°-165 r°